Inventaris van het archief van de Nederlandse Spaarbankbond (NSBB), 1906-2000
Nationaal Archief, Den Haag
- STUKKEN VAN ALGEMENE AARD, 1
  - VERGADERSTUKKEN, 1.1
    - BONDSRAAD EN KRINGEN, 1.1.2
      - Notulen van de vergaderingen van kring Centrum (kring V)., 1970-1972; 185; 1 omslag
      - Notulen van de kring Noord-Holland (voor 1972 kring VI; na 1972 kring V)., 1970-1980; 186-188; 2 pakken en 1 omslag
        - 1970-1974, 186
        - 1975-1977, 187
        - 1978-1980, 188; 1 omslag
      - Notulen van de vergaderingen van de kring Rijnland (voor 1972 kring VII, na 1972 kring VI)., 1970-1980; 189-191; 2 pakken en 1 omslag
        - 1970-1974, 189
        - 1975-1977, 190
        - 1978-1980, 191; 1 omslag
      - Notulen van vergaderingen van het Zuidelijk gedeelte van kring West (kring VIII); na 1972 hernoemd tot kring Delta (kring VII)., 1970-1980; 192-194; 1 pak en 2 omslagen
        - 1970-1974, 192; 1 pak
        - 1975-1977, 193
        - 1978-1980, 194
      - Notulen van vergaderingen van kring Zuid (voor 1972 kring IX; na 1972 kring VIII)., 1970-1980; 195-197; 3 omslagen
        - 1970-1974, 195
        - 1975-1977, 196
        - 1978-1980, 197
    - BONDSBESTUUR, 1.1.3
      - Vergaderstukken van het Algemeen en Dagelijks Bestuur, tussen 1942 en 1952 Raad van Bijstand geheten., 1920-1997; 198-322; 72 pakken, 61 omslagen en 1 deel
        - 1920 - 1921 juni 12, 198; 1 deel
        - 1921 - 1922, 199; 1 omslag
        - 1923, 200; 1 omslag
        - 1924, 201; 1 omslag
        - 1925, 202; 1 omslag
        - 1926, 203; 1 omslag
        - 1927, 204; 1 omslag
        - 1928 - 1929, 205; 1 omslag
        - 1930, 206; 1 omslag
        - 1931, 207; 1 omslag
        - 1932, 208; 1 omslag
        - 1933 - 1937, 209; 1 omslag
        - 1938 - 1941, 210; 1 omslag
        - 1942 - 1948, 211; 1 omslag
        - 1949, 212; 1 omslag
        - 1950, 213; 1 omslag
        - 1951, 214; 1 omslag
        - 1952, 215; 1 omslag
        - 1953, 216; 1 omslag
        - 1954, 217; 1 omslag
        - 1955, 218
        - 1956, 219
        - 1957, 220
        - 1958, 221
        - 1959, 222
        - 1960, 223; 1 omslag
        - 1961, 224; 1 omslag
        - 1962, 225; 1 omslag
        - 1963, 226; 1 omslag
        - 1964, 227; 1 omslag
        - 1965 - 1967, 228; 1 omslag
        - 1968, 229
        - 1969 januari - juni, 230
        - 1969 juli - september, 231
        - 1969 oktober - december, 232
        - 1970 januari - juni, 233
        - 1970 juli - september, 234
        - 1970 oktober - december, 235
        - 1971 januari - maart, 236; 1 omslag
        - 1971 april - juli, 237; 1 omslag
        - 1971 augustus - december, 238
        - 1972 januari - juni, 239; 1 omslag
        - 1972 juli - december, 240; 1 omslag
        - 1973 januari - maart, 241; 1 omslag
        - 1973 april - juni, 242; 1 omslag
        - 1973 juli - december, 243; 1 omslag
        - 1974 januari - maart, 244
        - 1974 april - juni, 245
        - 1974 juli - december, 246; 1 omslag
        - 1975 januari - april, 247; 1 omslag
        - 1975 mei - juli, 248; 1 omslag
        - 1975 augustus - december, 249; 1 omslag
        - 1976 januari - maart, 250; 1 omslag
        - 1976 april - mei, 251; 1 omslag
        - 1976 juli - oktober, 252
        - 1976 november - 1977 februari, 253
        - 1977 maart - april, 254
        - 1977 mei - september, 255
        - 1977 oktober - november, 256
        - 1977 december - 1978 maart, 257
        - 1978 april - september 9, 258
        - 1978 september 27 - december, 259
        - 1979 februari - maart, 260
        - 1979 april - juni, 261
        - 1979 juli - september 11, 262
        - 1979 september 27 - november, 263
        - 1979 december - 1980 januari, 264
        - 1980 februari - april, 265
        - 1980 mei - juni, 266
        - 1980 juli - augustus 12 (eerste helft), 267
        - 1980 augustus 12 (2e helft) - september, 268
        - 1980 oktober - december, 269
        - 1981 januari - april, 270
        - 1981 mei - september, 271
        - 1981 oktober - 1982 januari, 272
        - 1982 februari - juni, 273
        - 1982 juli - december, 274
        - 1983 februari - juni 8, 275
        - 1983 juni 20 - oktober, 276
        - 1983 november - 1984 februari, 277
        - 1984 maart - juni, 278
        - 1984 augustus - oktober, 279
        - 1984 november - 1985 januari 15, 280
        - 1985 januari 30, 281
        - 1985 maart - april, 282
        - 1985 mei - juli, 283
        - 1985 augustus - september, 284
        - 1985 oktober - november, 285
        - 1985 december - 1986 januari, 286
        - 1986 februari - maart, 287
        - 1986 april, 288
        - 1986 mei, 289
        - 1986 juni, 290
        - 1986 augustus - september, 291
        - 1986 oktober - november, 292
        - 1986 december - 1987 februari, 293
        - 1987 maart - april, 294
        - 1987 mei - juni, 295
        - 1987 augustus - september, 296
        - 1987 oktober - november. Dagelijks Bestuur, 297; 1 omslag
        - 1987 december, 298; 1 omslag
        - 1988 januari - maart. Algemeen Bestuur, 299
        - 1988 januari - maart. Dagelijks Bestuur, 300
        - 1988 april - juni. Algemeen Bestuur, 301; 1 omslag
        - 1988 april - juni. Dagelijks Bestuur, 302; 1 omslag
        - 1988 juli - december. Algemeen Bestuur, 303; 1 omslag
        - 1988 juli - december. Dagelijks Bestuur, 304; 1 omslag
        - 1989 januari - juni. Algemeen Bestuur, 305; 1 omslag
        - 1989 januari - maart. Dagelijks Bestuur, 306
        - 1989 april - september. Dagelijks Bestuur, 307; 1 omslag
        - 1989 juli - september. Algemeen Bestuur, 308; 1 omslag
        - 1989 oktober - december. Algemeen Bestuur, 309
        - 1989 oktober - december. Dagelijks Bestuur, 310; 1 omslag
        - 1990. Algemeen Bestuur, 311
        - 1990 januari - juni. Dagelijks Bestuur, 312
        - 1990 juli - december. Dagelijks Bestuur, 313; 1 omslag
        - 1991. Dagelijks Bestuur, 314; 1 omslag
        - 1992 januari - juni, 315
        - 1992 oktober - december, 316; 1 omslag
        - 1993 januari - april, 317; 1 omslag
        - 1993 mei - juni, 318; 1 omslag
        - 1993 september - december, 319
        - 1994, 320; 1 omslag
        - 1995, 321
        - 1996 - 1997, 322; 1 omslag
    - DIRECTIE EN STAF, 1.1.4
      - Notulen van de wekelijkse stafbesprekingen., 1969 - 1970; 323; 1 omslag
      - Notulen van de vergaderingen van de directeuren van de centrale instellingen., 1970; 324; 1 omslag
      - Notulen van de vergaderingen van de directie., 1975 - 1991; 325-336; 9 omslagen en 3 pakken
        Met hiaten.
        - 1975, 325
        - 1976, 326
        - 1979 - 1980, 327
        - 1983, 328
        - 1984, 329
        - 1987 januari - juni, 330; 1 pak
        - 1987 juli - december, 331; 1 pak
        - 1988 januari - april, 332; 1 pak
        - 1988 juli - december, 333
        - 1989, 334
        - 1990, 335
        - 1991, 336
      - Agenda`s van de vergaderingen van de directie. Met bijlagen., 1975 - 1979; 337-343; 5 pakken en 2 omslagen
        - 1975, 337
        - 1976 januari - juni, 338
        - 1976 juli - december, 339
        - 1977 januari - juni, 340; 1 omslag
        - 1977 juli - december, 341; 1 omslag
        - 1978 januari - september, november - december, 342
        - 1979, 343
      - Agenda`s van de stafvergaderingen. Met bijlagen., 1975 - 1984; 344-351; 7 pakken en 1 omslag
        - 1975 september - december, 344
        - 1976 januari - juni, 345
        - 1976 juli - december, 346
        - 1977 januari - juni, 347
        - 1977 juli - december, 348; 1 omslag
        - 1978, 349
        - 1979 - 1980, 350
        - 1981 - 1984 januari, 351
      - Agenda`s, besluitenlijsten en stukken van de vergaderingen van de directie., 1987 - 1989; 352-355; 4 omslagen
        - 1987, november - december, 352
        - 1988, januari - april, 353
        - 1988, juni - december, 354
        - 1989, januari - september, 355
  - CORRESPONDENTIE, 1.2
    - Minuten van uitgaande brieven van J.C.A. Buning, gerangschikt op onderwerp., 1932 - 1948; 356-374; 19 omslagen
      - Administratie, 1932 - 1933, 356
      - Belastingen, 1932 - 1938, 357
      - Beleggingen, 1933 - 1936, 358
      - Beslaglegging, 1934 - 1946, 359
      - Borgstelling, 1932 - 1937, 360
      - Collectieve verzekeringen, 1932 - 1935, 361
      - Effecten, 1932 - 1935, 362
      - Handelsregister, 1933, 363
      - Inlagen en terugbetalingen, 1932 - 1948, 364
      - Juridische aangelegenheden, 1932 - 1942, 365
      - Onderpand, 1932 - 1934, 366
      - Personeelsaangelegenheden van spaarbanken, 1932 - 1934, 367
      - Propaganda, 1933 - 1934, 368
      - Rechtspositie van aangesloten banken, 1932 - 1934, 369
      - Rentevergoeding, 1932, 370
      - Safeloketten, 1932 - 1939, 371
      - Spaarbankboekjes, 1932 - 1938, 372
      - Statuten van spaarbanken, 1932 - 1934, 373
      - Uitbreiding van faciliteiten, 1932 - 1939, 374
    - Stukken opgemaakt of ontvangen door J.C.A. Buning., 1943 - 1949; 375; 1 omslag
    - Minuten van uitgaande brieven aan spaarbanken., 1944 - 1945; 376; 1 omslag
    - Correspondentie, alfabetisch geordend., 1957 - 1992; 377-414; 30 omslagen, 6 pakken en 2 stukken
      - Administratiecentrale voor Spaarbanken; Coöperatieve --, 1967 - 1968, 377
      - Algemene Spaar- en Lijfrentekas van België, 1967, 378
      - Bankiersvereniging; Nederlandse --, 1970, 379; 1 stuk
      - Belastingen; Inspectie der --. 1985 - 1988, 380
      - Belgische Spaarbankenvereniging, Brussel [B], 1986 - 1989, 381; 1 pak
      - Belgische Spaarbankenvereniging, Brussel [B], 1990 - 1991, 382; 1 pak
      - Bevordering Chequeverkeer; Stichting --, 1970, 383
      - Boerenleenbank; Coöperatieve Centrale --, 1959 - 1961, 1965, 1968 - 1969, 384
      - Bondsspaarbanken; Bank der --, 1968, 385
      - Computercentrum Bondsspaarbanken, 1978, 386; 1 stuk
      - Computercentrum Bondsspaarbanken, 1984 - 1991, 387
      - Deutscher Sparkassen- und Giroverband, 1985 - 1991, 388; 1 pak
      - Diest, Geerling en Raven; afdeling geldleningen aan publiekrechtelijke lichamen, 1957, 389
      - Economische Zaken; Ministerie van --, 1973, 1977, 1979- 1980, 390
      - European Savings Banks Financial Services Company, 1992, 391; 1 pak
      - Financiën; Ministerie van --, 1957 - 1969, 392
      - Financiën; Ministerie van --, 1971 - 1977, 393
      - Financiën; Ministerie van --, Directie Binnenlands Geldwezen, 1983 - 1991, 394; 1 pak
      - Gezins-Begrotingsinstituut (GBI). 1957, 1959 - 1960, 1963, 395
      - Kas-Associatie, 1964, 396
      - Nederlandsch Fondsen- en Administratiekantoor (Nefak), Amsterdam, 1968, 397
      - Onderwijzersvereniging; Protestant-Christelijke --, ''s Gravenhage, 1961, 398
      - Opleiding van Spaarbankpersoneel, Commissie van --, 1963 - 1964, 399
      - Opleiding Spaarbankpersoneel; Stichting --, 1967, 1970, 400
      - Post, Telegrafie en Telefonie (PTT); Staatsbedrijf der, 1953, 401
      - Premiesparen; Commissie inzake het --, 1960, 402
      - Raiffeisenbank; Coöperatieve Centrale --, 1959 - 1969, 1973, 1976, 403
      - Rijkspostspaarbank, 1960, 404
      - Savings Banks Institute; International --, 1968, 405
      - Sociaal-Economische Raad (SER); Commissie voor Fusie-aangelegenheden, 1973 - 1975, 406
      - Spaarwezen; Internationaal Instituut voor het --, 1959, 407
      - Spaarbankdirecteuren; Nederlandse Vereniging van --, 1969, 408
      - Spaarbankenvereniging van de E.E.G. 1970, 409
      - Spaarpropaganda; Stichting --, 1957, 1959 - 1961, 1966 - 1969, 1974, 410; 1 pak
      - Statistiek; Centraal Bureau voor de --, 1959, 411
      - Vennootschapsbelasting; Inspecteur der --, 1976 -1978, 412
      - Nut van `t Algemeen; Maatschappij tot --; Hoofdbestuur. 1956 - 1959, 413
      - Nut van `t Algemeen; Maatschappij tot --, 1964, 414
    - Ingekomen en minuten van uitgaande stukken afkomstig van en gericht aan De Nederlandsche Bank., 1957 - 1992; 415-463; 34 omslagen en 15 pakken
      - 1957, 415; 1 pak
      - 1958, 416; 1 pak
      - 1959, 417
      - 1960, 418
      - 1961, 419
      - 1962, 420
      - 1963, 421
      - 1964, 422
      - 1965, 423
      - 1966, 424
      - 1967, 425
      - 1968, 426
      - 1969 - 1970, 427; 1 pak
        Openbaarheid beperkt tot 01-01-2021
      - 1971 - 1973, 428; 1 pak
        Openbaarheid beperkt tot 01-01-2024
      - 1974 - 1976, 429; 1 pak
        Openbaarheid beperkt tot 01-01-2027
      - 1977, 430; 1 pak
        Openbaarheid beperkt tot 01-01-2028
      - 1978, 431; 1 pak
        Openbaarheid beperkt tot 01-01-2029
      - 1979, 432; 1 pak
        Openbaarheid beperkt tot 01-01-2030
      - 1980, 433
        Openbaarheid beperkt tot 01-01-2031
      - 1981 april - december, 434
        Openbaarheid beperkt tot 01-01-2032
      - 1982, 435
        Openbaarheid beperkt tot 01-01-2033
      - 1983, 436
        Openbaarheid beperkt tot 01-01-2034
      - 1984 - 1991. Afdeling Toezicht; Algemene Zaken, 437
        Openbaarheid beperkt tot 01-01-2042
      - 1984 januari - augustus, 438
        Openbaarheid beperkt tot 01-01-2035
      - 1984 september - december, 439
      - 1985 januari - mei, 440
        Openbaarheid beperkt tot 01-01-2036
      - 1985 april - september. Afdeling toezicht; Accountantsdienst, 441; 1 pak
      - 1985 juni, 442
      - 1985 oktober - december. Afdeling toezicht; Accountantsdienst, 443; 1 pak
      - 1986 januari - maart, 444
        Openbaarheid beperkt tot 01-01-2037
      - 1986 april - juli, 445
      - 1986 augustus - december, 446
      - 1987 januari - april, 447
        Openbaarheid beperkt tot 01-01-2038
      - 1987 mei - oktober. Afdeling toezicht; Accountantsdienst, 448; 1 pak
        Openbaarheid beperkt tot 01-01-2039
      - 1987 juni - december, 449; 1 omslag
        Openbaarheid beperkt tot 01-01-2040
      - 1987 november - december. Afdeling toezicht; Accountantsdienst, 450; 1 pak
        Openbaarheid beperkt tot 01-01-2041
      - 1988 januari - april, 451
      - 1988 mei - juli, 452
      - 1988 augustus - december, 453
      - 1989 januari - maart, 454
      - 1989 april - juni. Afdeling toezicht; accountantsdienst, 455; 1 pak
      - 1989 april - september, 456
      - 1989 juli - december. Afdeling toezicht; Accountantsdienst, 457; 1 pak
      - 1989 oktober - december, 458
      - 1990 januari - juni, 459; 1 pak
      - 1990 juli - september, 460
      - 1990 oktober - december, 461
      - 1991 januari - juli, 462
      - 1992 januari, 463
        Openbaarheid beperkt tot 01-01-2043
    - Correspondentie met bestuurs-, staf- en directieleden., 1957 - 1980. Met hiaten.; 464-476; 10 omslagen en 3 pakken
      - Bilt, mr. J.J.C.R. van der --, 1957 - 1962, 464; 1 pak
      - Bilt, mr. J.J.C.R. van der --, 1963 - 1965, 465; 1 pak
      - Bilt, mr. J.J.C.R. van der --, 1966 - 1968, 466; 1 pak
      - Buning, J.R.A., 1966, 1968 - 1970, 467
      - Dutilh, mr. J., 1957, 468
      - Eizenga, prof. dr. W., 1979 - 1980, 469
      - Koehorst, W.J., 1969 - 1979, 470
      - Leeuwen, W.F. van, 1971 - 1974, 1978 - 1979, 471
      - Moret, mr. B., 1968 - 1972, 472
      - Ringenier, mr. D.C., 1976 juni - 1980, 473
      - Schiphorst, mr. H., 1969 - 1975, 474
      - Schiphorst, mr. H., 1978 - 1979, 475
      - Tjeenk Willink, dr. H.D., 1970, 476
    - Correspondentie met spaarbanken, geordend op vestigingsplaats., 1957 - 1991; 477-808; 322 omslagen en 14 pakken
      - Aalsmeer; Spaarbank. 1957 - 1958, 1962 - 1964, 477
      - Aalsmeer; Spaarbank Nut & Genoegen. 1957 - 1964, 478
      - Aalsmeer; Verenigde Spaarbanken. 1965 - 1967, 479
      - Aalten; Coöperatieve Middenstandsspaarbank. 1957 - 1963, 480
      - Abbekerk, Nutsspaarbank Abbekerk en Lambertschaag. 1957 - 1960, 481
      - Aduard; Nutsspaarbank. 1957 - 1959, 1963 - 1964, 1966 - 1967, 482
      - Akkrum; Nutsspaarbank. 1958 - 1971. Met hiaten, 483
      - Alblasserdam; Nutsspaarbank. 1960 - 1961, 1963 - 1982, 484
      - Alkmaar; Alkmaarsche Bank NV. 1973 - 1976, 485
      - Alkmaar; Nutsspaarbank. 1957 - 1961, 1963 - 1967, 1969 - 1971, 486
      - Alkmaar; Spaarbank. 1958, 1962 - 1964, 1967, 487
      - Almelo; Nutsspaarbank. 1957 - 1959, 1961 - 1976, 488
      - Alphen a/d Rijn; Alphensche Spaarbank. 1958, 1963, 1967 1973 - 1978, 489
      - Alphen a/d Rijn; Bondsspaarbank, 1957 - 1970, 1972 - 1982 1984 - 1989, 490
      - Amersfoort; Bondsspaarbank Midden- en Oost-Nederland. 1971 - 1981, 491; 1 pak
      - Amersfoort; Bondsspaarbank Midden-, Noord- en Oost- Nederland, 1981 - 1990, 492; 1 pak
      - Amersfoort; Nutsspaarbank. 1957 - 1961, 1963 - 1970, 493; 1 pak
      - Amsterdam; Algemene Spaarbank Nederland. 1962 - 1969, 1972 - 1974, 494
      - Amsterdam; Nederlandsche Middenstands Spaarbank. 1958 - 1966, 1969 - 1975, 495
      - Amsterdam; Onderwijzers Spaarbank opgericht door het N.O.G. 1958 - 1968, 496
      - Amsterdam; Spaarbank voor de Stad Amsterdam. 1957 - 1958, 1960 - 1970, 497; 1 pak
      - Amsterdam; Spaarbank voor de Stad Amsterdam. 1971 - 1979, 498; 1 pak
      - Amsterdam; Verenigde Spaarbank (VSB), 1980 - 1985, 1987, 499
      - Andijk - Wervershoof; Bondsspaarbank. 1957 - 1961, 1963, 1965 - 1969, 1972, 1975, 1977 - 1980, 500
      - Apeldoorn; Bondsspaarbank Centraal en Oostelijk Nederland, 1988 - 1990, 501
      - Apeldoorn; Spaarbank. 1957 - 1970, 1973 - 1974, 502
      - Appingedam; Bondsspaarbank, 1957 - 1959, 1961 - 1971, 1973 - 1991, 503
      - Appingedam; Nieuwe Spaarbank. 1957 - 1963, 1965, 1967 - 1970, 1974 - 1980, 1984 - 1985, 504
      - Appingedam; Spaarbank van het Oud-Diaken-Genootschap. 1957 - 1959, 1963 - 1969, 1971 - 1972, 505
      - Arnhem; Geldersche Spaarbank van 1899. 1957 - 1963, 1965 - 1967, 506
      - Arnhem; Gemeentespaarbank. 1957 - 1982, 507
      - Arum; Nutsspaarbank. 1957 - 1964, 1966, 1968 - 1970, 1972 - 1975, 508
      - Assen; Bondsspaarbank. 1957 - 1973, 509
      - Assendelft; Spaarbank der Vereeniging Hulpbetoon. 1957 - 1968, 1971 - 1972, 510
      - Avereest; Gemeentespaarbank. 1957 - 1971, 511
      - Baflo; Spaarbank. 1957 - 1969, 1971 - 1972, 512
      - Barneveld; Spaarbank van 1845. 1957 - 1960, 1963 - 1971, 513
      - Barneveld; Spaarbank voor Barneveld, 1980 - 1991, 514
      - Bedum; Bondsspaarbank. 1958 - 1961, 1964 - 1966, 1968 - 1970, 1973 - 1977, 515
      - Beemster; Nutsspaarbank Beemster-Purmerend-Edam. 1959 - 1969, 1971 - 1982, 1985 - 1990, 516
      - Beerta; Spaarbank. 1957 - 1960, 1963 - 1964, 1967 - 1969, 1974, 1976 - 1991, 517
      - Beesd; Nutsspaarbank. 1957 - 1962, 1966, 1968, 1973 - 1978, 518
      - Bellingwolde; Nutsspaarbank. 1957 - 1960, 1962 - 1964, 1967, 1973 - 1979, 519
      - Bennekom; Bondsspaarbank. 1968 - 1969, 1972, 520
      - Benningbroek; Spaarbank. 1957, 521
      - Bergum; Coöperatieve Voorschotbank. 1957 - 1965, 1968 - 1969, 1971 - 1975, 1977 - 1979, 522
      - Beverwijk; Spaarbank. 1957 - 1960, 1963 - 1970, 523
      - Bierum; Spaarbank. 1957 - 1960, 1962 - 1965, 1967 - 1968, 1972 - 1973, 524
      - Blijham; Nutsspaarbank. 1957 - 1969, 525
      - Bodegraven; Nutsspaarbank. 1957 - 1958, 1960 - 1963, 1965 - 1966, 1968 - 1969, 526
      - Bolsward; Spaarbank. 1957 - 1966, 1968 - 1969, 1971 - 1991, 527
      - Bolsward; Nieuwe Spaarbank. 1957 - 1960, 1963 - 1970, 1971 - 1978, 528
      - Borculo; Spaarbank. 1957 - 1961, 1963 - 1969, 1974 - 1985, 529
      - Borne; Nutsspaarbank. 1957 - 1958, 1960 - 1961, 530
      - Borne; R.K. Spaarbank ''Sparen is zichzelf bewaren'', 1958 - 1960, 1962 - 1965, 531
      - Bovenkarspel; Sint-Martinus Spaarbank. 1957 - 1968, 1972, 532
      - Breda; Bondsspaarbank. 1957 - 1960, 1962 - 1981, 533
      - Breda; Rooms-Katholieke Spaarbank. 1957 - 1959, 1961, 1964, 1966 - 1969, 534
      - Breukelen; Spaarbank. 1957 - 1960, 1962 - 1963, 1965, 1967 - 1970, 1972 - 1982, 1987, 535
      - Buitenpost; Bondsspaarbank. 1957 - 1974, 536
      - Bunnik; Boaz Spaarbank. 1958, 1962 - 1965, 537
      - Buren; Nutsspaarbank. 1957 - 1961, 1963, 1965 - 1969, 1972, 1974, 1976 - 1977, 1979 - 1986, 538
      - Bussum; Rooms-Katholieke Spaarbank. 1957 - 1969 1972 - 1989, 539
      - Capelle; Nutsspaarbank Capelle-Krimpen a/d IJssel. 1957 - 1960, 1962 - 1971, 540
      - Culemborg; Nutsspaarbank. 1957 - 1966, 541
      - Damwoude; Nutsspaarbank voor Murmerwoude en omstreken. 1973, 1975, 542
      - Dedemsvaart; Coöperatieve Spaar-, Hypotheek- en Voorschotbank. 1957 - 1960, 1962 - 1964, 1968 - 1969, 1971, 1973 - 1974, 543
      - Delden; Nutsspaarbank. 1957 - 1966, 1968 - 1970, 1974 - 1977, 544
      - Delft; Spaarbank. 1957 - 1960, 1962 - 1974, 545
      - Delft; Vrijwillige Spaarkas der Vereeniging tot behartiging van de belangen van het personeel in vasten dienst der N.V. Nederlandse Gist- en Spiritusfabriek te Delft. 1957 - 1959, 1961, 1963, 1965, 1968, 546
      - Delft; Vrijwillige Spaarkas van de Maatschappij tot exploitatie der Oliefabrieken Calvé-Delft. 1957 - 1960, 1962, 1964 - 1965, 1968 - 1969, 547
      - Delfzijl; Bondsspaarbank. 1957 - 1963, 1965 - 1968, 1971, 1973 - 1979, 1981 - 1982, 548
      - Deventer; Spaarbank. 1957- 1965, 1967 - 1974, 549
      - Didam; Coöperatieve Verbruiksvereniging ''de Vruchtboom''. 1957 - 1960, 550
      - Doesburg; Nutsspaarbank. 1957, 1959 - 1962, 551
      - Doetinchem; Spaarbank. 1957 - 1961, 1963 - 1965, 1968 - 1971, 552
      - Doetinchem; Gemeente-Spaarbank. 1957 - 1962, 1965, 1968 - 1970, 1974 - 1982, 1986 - 1988, 1990 - 1991, 553
      - Dordrecht; Spaarbank. 1957 - 1966, 1968 - 1970, 1972, 554
      - Drachten; Nutsspaarbank. 1957 - 1974, 555
      - Dronrijp; Bondsspaarbank. 1957 - 1961, 1963 - 1966,1968 - 1970, 1974, 1976 - 1977, 1979 - 1980, 556
      - Edam; Nutsspaarbank. 1958 - 1960, 1963 - 1964, 1966 - 1967, 557
      - Ede; Spaarbank. 1957 - 1964, 1966 - 1972, 1980, 558
      - Eenrum; Coöperatieve Raiffeisenbank ''Eenrum - Pietersburen'' 1973 - 1974, 559
      - Eenrum; Nutsspaarbank. 1957 - 1960, 1962 - 1964, 1966 - 1968, 1970 - 1972, 560
      - Eindhoven; Nutsspaarbank. 1957 - 1964, 1966 - 1970, 561
      - Eindhoven; Bondsspaarbank voor Oost Brabant, 1971 - 1975, 562
      - Elburg; Nutsspaarbank. 1957, 1959, 1961 - 1963, 563
      - Enkhuizen; Nutsspaarbank. 1957 - 1964, 1966 - 1969, 1971 - 1977, 1979 - 1980, 1982, 1988 - 1991, 564
      - Enkhuizen; Bondsspaarbank West-Friesland. 1984 - 1988, 565
      - Enschede; Bondsspaarbank voor Twente en Oost- Gelderland, 1973 - 1983, 566
      - Enschede; Bondsspaarbank Centraal en Oostelijk Nederland, 1984 - 1989, 567
      - Enschede; Spaarbank ''Providentia''. 1957 - 1959, 1962 - 1964, 1966 - 1970, 568
      - Epe; Spaarbank. 1958 - 1960, 1962 - 1964, 1966, 1968 - 1970, 1972, 569
      - Ezinge; Spaarbank. 1958, 1960 - 1964, 1967, 1969 - 1970, 570
      - Franeker; Martini-Spaarbank. 1957 - 1959, 1961 - 1964, 1966, 1968, 571
      - Franeker; Spaarbank. 1957, 1959 - 1960, 1962 - 1964, 1966, 1968 - 1972, 572
      - Garnwerd; Spaarbank. 1957 - 1963, 1968, 1970, 573
      - Geldermalsen; Spaarbank. 1957 - 1971, 574
      - Gendringen; Gemeentelijke Spaarbank. 1957 - 1961, 575
      - Gieten; Spaarbank. 1957, 1959, 1963 - 1968, 1976 - 1981, 576
      - Goes; Coöperatieve Voorschotvereeniging en Spaarbank. 1957 - 1960, 1962, 577
      - Goor; Bondsspaarbank, 1957 - 1966, 1968 - 1969, 1972 - 1973, 1976 - 1980, 578
      - Gorinchem; Bondsspaarbank, 1957 - 1990. Met hiaten, 579
      - Gorinchem; Coöperatieve Vereniging van Bondsspaarbanken, 1979 - 1983, 580
      - Gorredijk; Nutsspaarbank 1957 - 1970, 1973, 1975 - 1986, 581
      - Gouda; Gemeentelijke Spaarbank. 1957 - 1960, 1963, 1965, 1967, 1971, 582
      - Gouda; Nutsspaarbank. 1957, 1960 - 1961, 1963 - 1966, 1968 - 1972, 583
      - Gouda; St. Joseph Spaarbank. 1957 - 1960, 1962 - 1965, 1967, 584
      - Gravenhage, 's-; Algemene Spaarbank van de Verbruikscoöperaties (ASV). 1957-1958, 585
      - Gravenhage, 's-; Nutsspaarbank. 1958 - 1966, 1968 - 1972, 586; 1 pak